【裁判字號】    89,交易,119
【裁判日期】    891006
【裁判案由】    過失致死等
【裁判全文】
臺灣花蓮地方法院刑事判決                        八十九年度交易字第一一九號
    公  訴  人  臺灣花蓮地方法院檢察署檢察官
    被      告  乙○○
                甲○○
右列被告因過失致死等案件，經檢察官提起公訴（八十九年度偵字第一九六四號），
本院判決如左：
    主  文
乙○○因過失致人於死，處有期徒刑肆月，如易科罰金，以參佰元折算壹日。
甲○○因過失致人於死，處有期徒刑伍月，如易科罰金，以參佰元折算壹日。又服用
酒類，不能安全駕駛動力交通工具而駕駛，處罰金壹萬元，如易服勞役，以參佰元折
算壹日。均緩刑肆年。
    事  實
一、甲○○於民國八十九年四月十五日晚間十時三十分許，酒後已不能安全駕駛汽車
    之際，仍駕駛已報廢之自用小客車附載林俊明、陳志瑋，沿花蓮縣玉里鎮○○○
    路（即一九五甲線公路）由南往北方向行駛，途經該公路十六公里又四百公尺處
    ，因酒後不能安全駕駛，且本應注意車前狀況及該處速限為六十公里，行車時應
    隨時採取必要之安全措施，而依當時天雨、路面潮濕、無缺陷，依當時情形並無
    不能注意之情事，竟疏於注意，貿然以超過六十公里以上之速度超速行駛，適有
    乙○○駕駛無牌照拼裝車，逆向停放於該處北上車道內，與楊錫妹之拼裝車接用
    電路，乙○○亦本應注意該處係快車道，不得臨時停車，竟疏於注意，在該處臨
    時停車且未緊靠路邊，甲○○一時閃煞不及，遂撞及乙○○前開車輛車頭，致林
    俊明受到血氣胸之傷害當場死亡，甲○○、陳志瑋二人亦受傷送醫（過失傷害部
    分未據告訴）。車禍後乙○○於有偵查權限之司法或警察機關發覺前，主動向前
    來處理之玉里分局觀音派出所警員丙○○坦承肇事，並接受裁判。而甲○○嗣於
    同日晚間十一時十五分經警方至醫院測試其呼氣中所含酒精濃度為每公升○．二
    三毫克。
二、案經臺灣花蓮地方法院檢察署檢察官自動檢舉偵查起訴。
    理  由
一、訊據被告甲○○、乙○○均坦承前揭過失致死之事實不諱，甲○○則矢口否認有
    何公共危險之犯行，辯稱：喝酒對其駕車沒有影響云云。經查，右揭事實，業據
    證人楊錫妹證述明確，而被告甲○○於車禍當日晚間十一時十五分經警方測試其
    呼氣酒精濃度達每公升０點二三毫克，其肇事時之酒精濃度應超過０點二三毫克
    ，此時肇事率已為平常之二倍，有附卷之酒精濃度與肇事率之關係表影本乙份可
    按，此外，並有道路交通事故調查報告表、酒精濃度測試值三紙、現場車輛照片
    六幀、檢察官現場勘驗照片十二幀附卷可稽，另本件被害人林俊明因此車禍而死
    亡，亦經本檢察官督同檢驗員相驗屬實，製有相驗筆錄、相驗屍體證明書、驗斷
    書在卷可憑。按駕駛人應依速限行車，不得超速，且須注意車前狀況，隨時採取
    必要安全措施、快車道不得臨時停車，道路交道路交通安全規則第九十三條第一
    項、第九十四條第三項、第一百十一條第一款、第一百十二條第十款分別定有明
    文。被告二人駕車自應注意上述道路交通安全規定，且依當時路況，又無不能注
    意之情形，竟疏未注意，以致肇事，被告二人應有過失甚明。而本件車禍經送台
    灣省花東區車輛行車事故鑑定委員會鑑定，亦同此意見，有鑑定意見書乙份可按
    。被害人林俊明係因本件車禍而死亡，被告二人過失行為，與被害人之死亡之結
    果，自具有相當因果關係。本件事證明確，被告等犯行洵堪認定。
二、核被告甲○○、乙○○所為，均係犯刑法第二百七十六條第一項過失致死罪。被
    告甲○○另犯有犯刑法第一百八十五條之三公共危險罪。被告甲○○所犯二罪之
    間，犯意各別，構成要件互不相同，應分論併罰。又被告乙○○於車禍留在現場
    於有偵查權限之人員發現前，坦承肇事並接受裁判，符合自首之要件，應依刑法
    第六十二條之規定減輕其刑。又被告甲○○肇事後經測試其呼氣之酒精濃度為每
    公升０點二三毫克，雖有不能安全駕車之情形，然尚未至酒醉之程度，公訴人請
    依道路交通管理處罰條例第八十六條第一項加重其刑，尚有未洽。爰審酌被告二
    人之素行、違規之情節、犯罪後均坦承犯行，被告甲○○與乙○○均已與死者家
    屬達成和解，甲○○已依約賠償、乙○○除給付二十萬元外，則未如期給付其餘
    應賠償之四十萬元等一切情狀，分別量處如主文所示之刑，並諭知易科罰金、易
    服勞役之折算標準。又被告甲○○未曾受有期徒刑以上刑之宣告，有台灣高等法
    院被告全國前案紀錄表乙份在卷可按，經此科刑之判決，應知警惕而無再犯之虞
    ，本院認所宣告之刑以暫不執行為適當，爰併宣告緩刑肆年，以啟自新。
據上論斷，應依刑事訴訟法第二百九十九條第一項前段、刑法第二百七十六條第一項
、第一百八十五條之三、第四十一條、第四十二條第二項、第六十二條、第七十四條
第一款，罰金罰鍰提高標準條例第一條前段、第二條，判決如主文。
中      華      民      國      八十九        年      十    月    六    日
                                臺灣花蓮地方法院刑事庭
                                    法  官  林  碧  玲
右正本證明與原本無異。
如對本判決不服，應於送達後十日內，向本院提出上訴狀。（應抄附繕本）告訴人或
被害人如對於本判決不服者，應具備理由請求檢察官上訴，其上訴期間之計算係以檢
察官收受判決正本之日期為準。
                                    法院書記官
中      華      民      國       八十九       年      十     月     九  日
附錄本判決論罪之法律條文：
刑法第二百七十六條第一項：
因過失致人於死者，處二年以下有期徒刑、拘役或二千元以下罰金。


司法院資訊處製作；財團法人民間司法改革基金會備份。
